

Patryk Staniewski

Developer

Kontakt

Patrykstaniewski1910@gmail.com

(+48 667-598-402

www.github.com/ENIO1910

in www.linkedin.com/in/Staniewski

Poznane narzędzia

- Jira
- Git
- Postman

Aplikacje internetowe

- PHP
- JavaScript
- Vue
- Laravel
- SOL
- HTMI
- CSS

Aplikacje mobilne

- Dart
- Flutter
- Bloc

Zasady jakimi się kieruje programując

- KISS
- DRY
- SOLID

0 mnie

Moją pasją jest technologia wszelkiej maści. Lubię programować sprawia mi to dużą przyjemność. Jestem otwarty na różne technologie i naukę. Stawiam przede wszystkim na naukę poprzez doświadczenie i pracę. Chętnie zdobywam nową wiedzę dlatego szukam miejsca które będzie wspierało mój rozwój. Bardzo lubię pracować zespołowo.

Jestem człowiekiem upartym i ambitnym więc staram się zrobić wszystko, aby dotrzeć do celu. Dodatkowo uważam się za osobę ekstrawertyczną lubiącą poznawać ludzi i doznawać nowych wrażeń. Bardzo nie lubię spóźnień przez co zawsze staram się być przed czasem.

Jestem otwarty na podejmowanie wyzwań tak więc nie zamykam się tylko na jedną ścieżkę rozwoju.

Doświadczenie

ONX Center | Full-stack developer 2023-04 - Aktualnie

- Praca w zespole,
- Praca w metodyce scrum,
- Poznanie frameworka flutter,
- · Tworzenie aplikacji mobilnych w języku dart,
- Robienie Code-Review
- Tworzenie w metodyce TDD

Giganci Programowania | Trener programowania

2022-09 - Aktualnie

- Prowadzenie zajęć dla dzieci
- Dbanie o jakość nauczania
- Doskonalenie umiejętności komunikacyjnych
- · Zrozumienie różnych języków programowania
- Zrozumienie podstawowych koncepcji programowania
- Zdolność do rozwiązywania problemów

Soulab - Software House | Full-stack developer 2022-01 - 2022-10

- Zrozumienie architektury aplikacji internetowych,
- Zdolność do pracy z różnymi frameworkami PHP,
- Znajomość baz danych,



Patryk Staniewski

Developer

Wykształcenie

Politechnika Lubelska | Edukacja tech. inf. Inż. 2019-10 - 2023-02

- · Praca w zespole,
- · Praca w metodyce scrum,
- · Poznanie frameworka flutter,
- Tworzenie aplikacji mobilnych w języku dart,
- Robienie Code-Review

ZST im. Tadeusza kościuszki w radomiu | Informatyk 2022-09 - Aktualnie

- Prowadzenie zajęć dla dzieci
- Dbanie o jakość nauczania
- Doskonalenie umiejętności komunikacyjnych
- Zrozumienie różnych języków programowania
- · Zrozumienie podstawowych koncepcji programowania
- Zdolność do rozwiązywania problemów

Kursy

Programowanie w PHP 7.4 od podstaw teoria i praktyka

Umiejętności

- Przygotowanie środowiska przy pomocy Dockera
- Posługiwanie się gitem znajomość komend oraz gitflow
- · Znajomość wzorców projektowych
- Znajomość framework'a Laravel pozwalająca na napisanie aplikacji od początku do końca
- Znajomość pisania testów feature oraz unit
- Tworzenie logiki i wyglądu aplikacji mobilnych

Kontakt

- Patrykstaniewski1910@gmail.com
- +48 667-598-402
- www.github.com/ENIO1910
- in www.linkedin.com/in/Staniewski

Poznane narzędzia

- Jira
- Git
- Postman
- Docker

Aplikacje internetowe

- PHP
- Laravel
- SQL
- HTML
- CSS
- JavaScript
- Vue

Aplikacje mobilne

- Dart
- Flutter
- Bloc

Zasady jakimi się kieruje programując

- KISS
- DRY
- SOLID